---
editor_options: 
  markdown: 
    wrap: 72
---

# La fine del libro

Ehi amico, di nuovo Hackauthor². Innanzitutto, grazie mille per aver
letto questo libro. La libertà è incredibile, vero? Il libro originale
di Hackauthor's ha cambiato la mia vita e da allora è filato tutto
liscio. Vorrei solo ribadire quanto Allen Carr sia una persona
eccezionale, che ha aiutato innumerevoli altri a sfuggire alla trappola
della dipendenza.

Un messaggio per te, grazie per aver finito il libro :o)

```{r}
knitr::include_url("https://www.youtube.com/embed/mYDHeb-ax3k")
```

in case it doesn't embed (PDF), here's the link:
<https://youtu.be/mYDHeb-ax3k>

**ipercomunicazione** per cercare di trasmettere un concetto nel vostro
cervello:

liberi dal porno e ora? \|\|\| Il computer fa male, esci. chatta con i
tuoi amici invece che con gli sconosciuti online (preferibilmente di
persona, se possibile). \<\< discord, reddit, videogiochi, ecc. ti fanno
sentire più solo a causa del ciclo di feedback che uccide le abilità
sociali + desensibilizzazione alla dopamina \>\> // trova cose migliori
di cui preoccuparti rispetto al porno, cambia il mondo intorno a te
invece di lamentarti -- puoi ottenere molto, specialmente con gli amici!
quando mai la rivoluzione dall'esterno ha funzionato -- il cambiamento
inizia da te!!! altre trappole: nicotina, alcol (sì, lavaggio del
cervello molto profondo. benefici ZERO), caffeina, social media e
tecnologia. smettila di giocare a fortnite, di consumare tiktok, di fare
zoomer peaking doubledoors con AWP, fai davvero qualcosa. passa del
tempo con le persone che ami. hai bisogno di uno scopo, di grinta e di
dedizione. medita, fai sollevamento pesi, sii emotivamente vulnerabile
nelle relazioni, e smettila di consumare così tanto xx

EasyPeasy è *lontano* dalla perfezione ed è in fase di riscrittura.
Idealmente, dovrebbe essere un metodo chiaro e conciso per liberarsi una
volta per tutte. Combinerò gli insegnamenti della CBT, di altri libri
sulle dipendenze e delle risorse della comunità per creare una guida
chiara e concisa, scritta in un linguaggio semplice. Idealmente, si
dovrebbe essere in grado di dare il libro a qualcuno che non sa
assolutamente nulla degli effetti nocivi del porno, educandolo e
curandolo in un colpo solo. Per il prossimo periodo sono impegnato in
altri progetti (come <https://preferences.org.au> e un libro sulla
dipendenza da computer), state certi che verrà realizzato. Non c'è
ancora una tempistica xx (probabilmente all'inizio del 2022).

## Come posso aiutare EasyPeasy?

Migliora il libro.

:   EasyPeasy è open source e scritto in R Markdown. Se notate un
    errore, è molto facile modificarlo e potete trovare una [video guida
    su come farlo qui] NON FATTO ANCORA!!!

Traduci!

:   È impossibile esprimere la mia gratitudine per le persone disposte a
    tradurre questo libro e ad aiutare gli altri a liberarsi. Ecco una
    [guida video completa su come impostare RStudio e pubblicare una
    traduzione]. NON FATTO ANCORA!!!

Dona alla campagna di scrittura di lettere per la scuola

:   Sto inviando lettere fisiche a quante più scuole possibile,
    pregandole di educare contro la pornografia. Se non scriviamo noi il
    futuro, lo scriverà l'industria del porno.

Ecco un video che spiega cosa sta succedendo e [ecco la lettera che sarà
inviata a quante più scuole
possibile].(<../resources/principal.pdf>).

```{r}
knitr::include_url("https://www.youtube.com/embed/MqNQppcaFB4")
```

link if it doesn't embed (like in a pdf): <https://youtu.be/MqNQppcaFB4>

***Devo sottolineare*** che non ho bisogno né voglio i vostri soldi. I
seguenti indirizzi di criptovaluta saranno utilizzati per inviare le
lettere alle scuole.

-   Wownero (WOW): in arrivo
-   Monero (XMR): metti easypeasymethod.org
    (832m3v5m5Up6qQM4YbejN6Vre2AQS4fDd3ZG1QM2hZM39DG1iv1RPPkFuvwe37az4yCnKkN8dqcq3cUSRDHrLBgeSfi5Cpk)
-   Etherium (ETH): 0x1c5FCD3AF9C25f9302408Ec3CfAee5551E747571
-   Bitcoin (BTC): bc1qxeeqt99msekjgy39erlhfck9kjzkawc93lgzp3

Potete anche inviare [questa lettera modificata] (STO SCRIVENDOLA ORA)
al vostro distretto scolastico locale, o scriverne una vostra!

## Andare avanti

È vero che non si deve cambiare vita solo perché si è smesso. Ma la
libertà da qualsiasi dipendenza vi permetterà di costruire la vita che
non sapevate di volere.

Sto scrivendo un libro su come rompere e superare la dipendenza da
computer attraverso l'auto-coltivazione. È un mio scritto e funzionerà
in modo molto diverso da EasyPeasy. Mentre lo scrivo, ecco alcune
risorse che mi hanno aiutato una volta evaso dal porno.

### Trappola aggiuntiva per la fuga

Tenete presente che le seguenti cose creano dipendenza; se avete trovato
EasyPeasy utile, sostenete anche gli autori di questi libri!

Nicotina

:   L'argomento originale di EasyWay era il fumo e successivamente il
    vaping. La nicotina è una delle sostanze chimiche che creano
    maggiore dipendenza. Se fate uso di nicotina, vale lo stesso metodo,
    ma se potete permettervelo, prendete in considerazione l'idea di
    sostenere EasyWay acquistando i suoi libri. Il denaro viene
    utilizzato per aiutare i tossicodipendenti!

Alcool

:   Tutti quelli che conosco, me compreso, mi considerano un bevitore
    occasionale. Non ho mai avuto problemi con l'alcol, ma alla fine del
    2020 ho deciso di smettere, solo per un anno, dicendo ai miei amici:
    "*C'è un sacco di tempo in futuro nel quale potrei voler bere,
    quindi perché non risolvere il problema fin dall'inizio*? Dopo aver
    parlato di EasyPeasy con uno dei miei compagni di università, mi ha
    consigliato\* Kick the Drink... Easily\* di Jason Vale (che ha
    lavorato con Allen Carr), che lo ha aiutato molto (dato che ha
    vissuto l'alcolismo). Ho deciso di leggerlo per aiutare un amico
    nella stessa situazione.

:   Come EasyPeasy, *Kick the Drink... Easily* non vi mette pressione, e
    sono entrato in questo libro aspettandomi di non riuscire a
    smettere - mi avrebbe solo dato alcune spunti. Dopo la lettura,
    posso dire con certezza che non berrò mai più e sono orgoglioso di
    essere un non bevitore. Per riassumere (e non rendere giustizia al
    libro), l'alcol ha un'astinenza di 10 giorni, rafforzata dal fatto
    che la maggior parte delle persone beve ogni fine settimana. Proprio
    come non esiste un porno-dipendente, ma solo diversi gradi di
    dipendenza, così anche per gli alcolisti. Ammettere di non avere il
    controllo genera più paura, insieme all'etichettatura pubblica di
    "alcolista", che incoraggia a trascurare il problema.

:   Dopo aver smesso di bere (di fuggire) ho trovato le occasioni
    sociali infinitamente più piacevoli. Siamo condizionati a credere
    che sentirsi ubriachi sia piacevole, ma quando si inizia a rimuovere
    il lavaggio del cervello, si scopre subito che è tutt'altro. È un
    depressivo velenoso, che lascia una condizione fisica e mentale
    peggiore. Non si è veramente se stessi, si è stupefatti, con le
    inibizioni abbassate. Non allevia lo stress, non rilassa, non rende
    più socievoli e non dà coraggio. Fuggire significa non doversi mai
    svegliare con i postumi di una sbornia, né vedere il proprio conto
    in banca prosciugato, né rimanere a chiedersi cosa si è detto a
    qualcuno.

:   L'alcol ha ingannato le persone per generazioni ed è ora di cambiare
    la narrazione. Considerate quante vite sono state rovinate a causa
    dell'alcol? Risse di vigliacchi, aggressioni, guida in stato di
    ebbrezza, problemi relazionali e molto altro ancora. Per favore, se
    posso consigliarvi qualcosa in questa sezione, è di leggere questo
    libro. Qui potete trovare un [video lungo e sconclusionato sulla mia
    storia irrilevante di abbandono dell'alcol]
    (<https://www.youtube.com/watch?v=fk8AF8wW0Sc>).

Caffeina

:   La stessa trappola del porno. È uno stimolante, quindi si ottiene
    una spinta per circa una settimana, ma poi viene completamente
    annullata dall'astinenza. Ti sentirai meglio, te lo prometto.

Social media (in particolare l'interruzione) e tecnologia

:   I social media sono progettati per assomigliare a una slot machine.
    Il bombardamento costante di informazioni riduce la capacità di
    concentrazione, la gestione dello stress e l'umore. In modo ancora
    più insidioso, il valore di sé viene affidato a sistemi di valori
    arbitrari. Ma soprattutto, quale emozione state provando mentre
    leggete questo paragrafo? È paura?

:   Come tutti gli utenti dei social media, siete stati attirati nella
    più sinistra e sottile trappola che l'uomo e la natura hanno ideato
    insieme (la trappola della dipendenza). Riflettete, avete mai preso
    la decisione consapevole e "positiva" di aver bisogno dei social
    media, di averne bisogno in modo permanente nella vostra vita,
    sentendovi insicuri, persino in preda al panico, senza di essi?

:   Sì, gli esseri umani non sono fatti per le novità senza fine. Crea
    dipendenza chimica e ci sono cose infinitamente migliori da fare con
    il proprio tempo. Tenete sempre presente ciò che si può ottenere
    concentrando la vostra attenzione su questioni locali che vi stanno
    a cuore, come la sostenibilità, l'educazione sessuale e altre. Non
    lamentatevi mai, siate proattivi e chiedetevi come potete
    influenzare il mondo che vi circonda. Ricordate: quando mai la
    rivoluzione dall'alto ha funzionato? -- Il cambiamento inizia da
    voi.

:   Leggi: *Smart Phone, Dumb Phone* di John Dicey (EasyWay), *Ten
    Arguments for Deleting Your Social Media Right Now* e [*Exiting
    Modernity*](https://meta-nomad.net/exiting-modernity) di Meta-Nomad.

### Cambiamento positivo

**Relazioni**

La libertà dalla pornografia probabilmente aprirà delle domande sulle
relazioni. Se avete difficoltà negli appuntamenti e nelle relazioni - e
anche se non le avete - vi consiglio di leggere *Models* di Mark Manson,
che parla della vulnerabilità nelle relazioni. Sono altrettanto felice
di non cadere nelle trappole dell'artista del pick-up o dell'incel, non
è davvero salutare, non prendetemi in giro.

**Miopia**

Se avete la miopia (non riuscite a vedere lontano) sappiate che è
completamente curabile. Non c'è bisogno di chirurgia laser, di esercizi
per gli occhi o di vitamine magiche per gli occhi, ma solo di riallenare
il muscolo dell'occhio usando questa cosa chiamata messa a fuoco attiva
(in pratica lo shutternap degli occhi). La miopia deriva da una visione
troppo ravvicinata, l'uso di occhiali rende il muscolo oculare più
debole, altri occhiali, il ciclo si ripete. L'optometria è senza ironia
(per lo più) una truffa, e si sa che questo sta accadendo (documenti di
vendita trapelati, oltre a molti accademici che ne discutono). Guardate
[questo video] e prendete in considerazione l'acquisto di un corso di
[endmiopia] (<https://endmyopia.org>). Il mio amico [Lance
Kozma](https://www.youtube.com/channel/UCLvkYd7iYVcsp1Ax6Zm1xIg)
[bravissimo, dategli un'occhiata] raccomanda invece [Myopia is
Mental](https://www.youtube.com/watch?v=p_rfeALgMCU) e dice che
l'endmiopia sfrutta la vostra tendenza allo scorrimento e la reindirizza
invece verso le informazioni oculari. Potrebbe essere utile se avete
problemi a capire la messa a fuoco attiva. Non ho nulla a che fare con
questo problema perché i miei occhi sono a posto.

**Meditazione**

La meditazione è già stata illustrata in precedenza, ma vi invito a
provarla. Non è in alcun modo una cosa religiosa ed è importante
separare la meditazione - la pratica di notare il pensiero - da
qualsiasi nozione buddista preconcetta. Non ricevo alcuna ricompensa, ma
raccomando personalmente l'applicazione e il corso *Waking Up*, di cui
potete ottenere un mese gratuito al seguente link. Sam Harris è un uomo
talmente in gamba che se non potete permettervelo potete richiedere un
anno gratuito, senza fare domande. <https://share.wakingup.com/a13290>

**Dormire**

**Perché dormiamo** è un ottimo libro che parla, come avete indovinato,
del sonno. Lo consiglio vivamente. A proposito, sapevate che il modo
migliore per prevenire il jetlag è digiunare e bere poca acqua sedici
ore prima del risveglio? Non è solo per il jetlag, ma se il vostro ritmo
circadiano è sballato per qualsiasi motivo, ad esempio se siete rimasti
alzati fino a tardi a guardare un porno, potrebbe aiutarvi.

**Esercizio fisico**

L'esercizio fisico ha molti benefici per la salute fisica e mentale. Il
mio libro di riferimento sull'argomento è *Il metodo Leangains* di
Martin Berkhan. Per chiunque, di qualsiasi età, il sollevamento pesi è
praticamente la strada da seguire per mantenersi in salute e in forma.
Anche se non avete accesso all'attrezzatura da palestra, potete comunque
fare grandi progressi con una routine di pesi a corpo libero (quella su
Reddit è davvero molto buona).

**Anticonsumo**

Il mio testo preferito al momento è [Exiting Modernity]
(<https://www.meta-nomad.net/exiting-modernity/>) di Meta Nomad. Critica
molti dei presupposti della vita moderna e fornisce un modo per uscirne
senza remore. Sono solo 30 pagine, ma attenzione: è un documento
onestamente molto impegnativo, ma è un'esperienza illuminante se la si
lascia fare.

> *"Troppo tardi non è un'età o un tempo; troppo tardi è quando la
> stanchezza porta alla sottomissione e ci si dimentica completamente di
> se stessi, un potenziale umano dissolto nel nulla*".
>
> --- Meta Nomade, [*Exiting
> Modernity*](https://meta-nomad.net/exiting-modernity)

In ultima analisi, i suggerimenti di cui sopra sono solo questo:
suggerimenti. Cosa vorresti realizzare? Siete liberi da questa terribile
trappola e potete usare questo dono come volete.

## Grazie

Ancora una volta, vi ringrazio per aver colto l'occasione di leggere
questo libro. Spero che sia d'aiuto e significa davvero molto. In questo
momento, i neuroni all'interno del vostro cervello si stanno collegando
in un modo unico, ed è importante continuare ad alimentarli. Rileggete
il libro tutte le volte che ne avete bisogno; molte persone dimenticano
che la rimozione del lavaggio del cervello è, almeno inizialmente, un
processo attivo, e ricadono quando dimenticano le lezioni. Prendetevi un
momento per fare un voto solenne sul fatto che non guarderete mai più la
pornografia, per nessun motivo. È molto più facile mantenere questa
mentalità piuttosto che romperla e lavorare per rientrarvi.

Se si ha una ricaduta, ecco la [via di fuga] che ho postato su Discord
qualche tempo fa:

Seguire i seguenti passaggi in ordine. 0. Leggere
<https://thelastpsychiatrist.com/2011/04/the_abusive_boyfriend.html> 1.
Leggere questi due post su reddit di u/Different_Guide_5205 - [Perché
hai una
ricaduta](https://old.reddit.com/r/pmohackbook/comments/mynwjl/why_youre_relapsing/) -
[Contrastare la
paura](https://old.reddit.com/r/pmohackbook/comments/n5027n/countering_fear/gxe2a8a/)
2. Leggete [Libertà per
sempre](https://sites.google.com/view/freeforever/home), anch'esso
scritto da u/Different_Guide_5205. 3. *Opzionale*: Guardare l'episodio 5
di *"Hot Girls Wanted: Turned On"* (disponibile su Netflix) intitolato
Take Me Private (facoltativo a vostra discrezione per vedere uno scorcio
di inferno, dato che c'è qualche nudità).

Il punto più importante: state facendo dell'intellettualismo usando
un'argomentazione irrazionale dovuta alla paura.

[fine della via di fuga]

L'idra pornografica è cresciuta oltre ogni controllo. Sebbene la
risposta della società sia stata lenta, bisogna essere ottimisti, perché
ogni persona che fugge aumenta la palla di neve.

Infine, ecco i link dall'inizio del libro, nel caso vogliate condividere
le vostre esperienze.

[urbit](https://urbit.org) - \~mislyr-midnyt/coomer (il miglior metodo
di contatto possibile, usate questo pls) \| [archivio meme di
coomer](https://coomer.org) \|
[analytics](https://plausible.io/easypeasymethod.org) \|
[matrix](https://matrix.to/#/!xmJZznbJXuwzEGSEti:matrix.org?via=matrix.org)
\| [discord](https://discord.com/invite/bCXEnf9) \|
[reddit](https://reddit.com/r/pmohackbook) \| [modulo di
feedback](https://forms.gle/p7cTxowaNpKqgi5Z7)

Potete trovarmi anche su
[YouTube](https://www.youtube.com/channel/UChMZhvS7eV-WoLDu_mRjEEw),
dove il vostro supporto è apprezzato :o)

Se hai problemi ad applicare le lezioni contenute in questo libro, la
cosa migliore è postare su discord o sul subreddit, dove troverai una
comunità di persone che ti sostengono e sono felici di rispondere a
qualsiasi domanda tu possa avere. Lentamente ma inesorabilmente verranno
ritirati a favore di [Urbit](https://urbit.org), che sostituirà tutta
l'informatica e internet stesso. Sembra una follia, ma in realtà è tutto
vero. Si veda [questo video in cui spiego perché questo deve
accadere](https://www.youtube.com/watch?v=vMZrrDzKOZo).

Se vuoi contattarmi, ti prego di sapere che il mio obiettivo è essere
intenzionalmente difficile da raggiungere. Se hai un'offerta,
un'opportunità o un'introduzione che renderebbe la mia vita più
interessante, invia una email a **interessante [il simbolo at]
easypeasymethod.org**, o mandami un messaggio su Urbit a
\~mislyr-midnyt. Per le ragioni di cui sopra, risponderò solo a proposte
che sono una buona misura per il mio programma e interessi.

Se lo desideri puoi anche

[[iscriviti per ricevere email molto occasionali da
me](https://forms.gle/p7cTxowaNpKqgi5Z7)]{style="font-size:xx-large;"}

sarebbe bello farti conoscere gli aggiornamenti al hackbook e le
potenziali iniziative per liberare più persone dalla trappola (l'invio
di lettere fisiche alle scuole) e alcuni dei miei altri progetti
(<https://preferences.org.au>).

Ciao amico,

[Fraser Patterson](https://fraserpatterson.id.aut)

p.s: c'è ancora in realtà un altro capitolo contenente alcune risorse
aggiuntive x
