# Конец книги

Привет, это снова я, Hackauthor². Во-первых, спасибо вам огромное за то, что вы прочитали эту книгу. Свобода -- это невероятно, не так ли! Оригинальная книга Hackauthor's изменила мою жизнь, и с тех пор всё идет замечательно. Я хотел бы ещё раз подчеркнуть, насколько Аллен Карр классный парень, он помог бесчисленному количеству людей выбраться из ловушки зависимостей.

сообщение для вас, спасибо, что закончили чтение :o)

```{r}
knitr::include_url("https://www.youtube.com/embed/mYDHeb-ax3k")
```

если это не работает (PDF), вот ссылка: <https://youtu.be/mYDHeb-ax3k>

**ментальная гиперсвязь** направляю мысленный луч на твой разум:

Ты освободился от порно, что теперь? ||| компьютер вреден, лол выйди на улицу. общайся с друзьями в реальной жизни, а не с незнакомцами в сети (лучше лично, если это возможно). << discord, reddit, компьютерные игры, и т.д. делают тебя более одиноким из-за петли обратной связи, убивающей социальные навыки + десенсибилизация дофамином >> // найди более важные вещи, чем порно, измени мир вокруг себя а, не жалуйся -- ты можешь ничего добиться, особенно с друзьями! Разве изменения по принципу "сверху вниз" когда-либо срабатывала - изменения всегда начинаются с тебя!!! проводите местные кампании по вопросам, которые вас волнуют ||| другие ловушки: никотин, алкоголь (да, очень мощное промывание мозгов. и НОЛЬ пользы), кофеин, социальные сети и технологии. перестань играть в Fortnite, перестань смотреть тиктоки, как какой-то зумерок, раздаёт дабл-хэдшоты с AWP, займись уже чем-нибудь. проводи время с любимыми людьми. тебе нужна цель, драйв и преданность делу. медитируйте, ходите в зал, будьте эмоционально уязвимы в отношениях и перестаньте потреблять так много контента. Обнял.


EasyPeasy *далёк* от совершенство, мы постепенно его переписываем. В идеале это должен быть четкий и ясный метод освобождения от зависимости раз и навсегда. Я буду сочетать уроки из когнитивно-поведенческой психотерапии, других книг по зависимостям и ресурсов сообщества, чтобы создать ясное и краткое руководство, написанное простым языком. В идеале, вы должны иметь возможность дать эту книгу человеку, который абсолютно ничего не знает о пагубном влиянии порнографии, и она должна просветить и вылечить его за один раз. В ближайшее время я занят другими проектами, (например https://preferences.org.au и книгой по зависимости от компа) но будьте уверены, я это сделаю. Пока нет конкретных сроков, вероятно начало 2022. Обнял ещё раз.

## Самородки мудрости

Отказаться от порнографии -- это самое простое, трудное -- это дальнейший путь. 

Вот некоторые вещи, которые могут помочь вам в этом.

Если вы чувствуете, что зависимы от гаджетов, поймите, что ваши мысли соответствуют скорости жизни. Замедлите свою жизнь, наслаждаясь природой и сухим голоданием в течение 24 часов в темной комнате.

Это не является "панацеей от всего", но дает вам время подумать и успокоиться со своими мыслями. Кстати говоря, медитация на внимательность рекомендовалась и раньше.

Медитация -- это практика понимания того, что ваш ум всегда пребывает в таком состоянии. Мысли постоянно возникают и исчезают.

Конечно, вы будете думать о порнографии, и медитация помогает осознать, что это всего лишь мысли. Работа с дыханием поможет тоже. Я бы порекомендовал дыхательные техники Бутейко и Вима Хофа. 

## Как я могу помочь?

Улучшайте книгу.

:   EasyPeasy имеет открытый исходный код и написан на языке R Markdown. Если вы поймёте, как что можно улучшить, его очень легко изменить, и вы можете найти [видеоинструкцию о том, как это сделать здесь] ЕЩЕ НЕ ГОТОВО!!

Переводите её!

:   Невозможно выразить мою благодарность за то, что люди готовы перевести эту книгу и помочь освободить других. Вот [полное видеоруководство по настройке RStudio и публикации перевода]. ЕЩЕ НЕ ГОТОВО!!


Жертвуйте на кампанию по написанию писем в школы

:   Я посылаю физические письма в как можно большее количество школ и умоляю их вести просветительскую работу против порнографии. Если не мы напишем будущее, его напишет порноиндустрия.

Вот видео, объясняющее происходящее, и [вот письмо, которое будет разослано в как можно большее количество школ].(../resources/principal.pdf).

```{r}
knitr::include_url("https://www.youtube.com/embed/MqNQppcaFB4")
```

если ссылка не работает (например в pdf): <https://youtu.be/MqNQppcaFB4>

***Я должен подчеркнуть*** что я не хочу и мне не нужны ваши деньги. Для отправки писем в школы будут использоваться следующие криптовалютные адреса.

- Wownero (WOW): скоро будет
- Monero (XMR): просто введите easypeasymethod.org (832m3v5m5Up6qQM4YbejN6Vre2AQS4fDd3ZG1QM2hZM39DG1iv1RPPkFuvwe37az4yCnKkN8dqcq3cUSRDHrLBgeSfi5Cpk)
- Etherium (ETH): 0x1c5FCD3AF9C25f9302408Ec3CfAee5551E747571
- Bitcoin (BTC): bc1qxeeqt99msekjgy39erlhfck9kjzkawc93lgzp3

Вы также можете отправить [это измененное письмо] (ПИСЬМО ЕШЁ НЕ ГОТОВО) в местный школьный округ или написать собственное письмо!

## Двигаемся дальше

Это правда, что вы не должны менять свою жизнь ***только*** из-за того, что вы перестали смотреть порно. Но свобода от любой зависимости позволит вам построить ту жизнь, о которой вы даже и не подозревали.

Я активно пишу книгу о преодолении и преодолении компьютерной зависимости через саморазвитие. Это мой собственный труд, и он будет работать совсем иначе, чем EasyPeasy. Пока она пишется, вот несколько ресурсов, которые помогли мне, когда я избавился от порнозависимости.

### Освобождение от других ловушек

Пожалуйста, помните, что следующие вещи вызывают привыкание, если вы нашли EasyPeasy полезным, пожалуйста, поддержите авторов этих книг тоже!

## Никотин

:   Изначально темой EasyWay было курение, а затем вейпинг. Никотин - одно из наиболее сильных химических веществ, вызывающих привыкание. Если вы употребляете никотин, к вам применим тот же метод, но если вы можете себе это позволить, пожалуйста, подумайте о том, чтобы поддержать EasyWay, покупая их книги. Они используют эти деньги для помощи наркоманам!

## Алкоголь

:   Все мои знакомые, включая меня самого, считали меня случайным пьяницей. У меня никогда не было никаких проблем с алкоголем, но в конце 2020 года я решил завязать с ним, всего на год, сказав своим друзьям: *"В будущем будет много времени, чтобы выпить, так почему бы не наладить отношения с самого начала?*". После обсуждения EasyPeasy с одним из моих университетских подопечных, он порекомендовал книгу *Kick the Drink... Easily* Джейсона Вейла (который работал с Алленом Карром), которая очень помогла ему (поскольку он сам страдал алкоголизмом). Я решил прочитать эту книгу, чтобы помочь другу, находящемуся в той же ситуации.
:   Как и EasyPeasy, *Kick the Drink... Easily* не оказывает на вас никакого давления, и я шел сюда, ожидая, что не смогу бросить -- это просто ознакомиться. После прочтения я могу с уверенностью сказать, что я *никогда* больше не буду пить и горжусь тем, что я непьющий человек. Вкратце (и это ни в коем случае не даёт представления о той книге), отказ от алкоголя длится 10 дней, потому что большинство людей пьют каждые выходные. Как нет такого понятия, как порнозависимый -- просто разные степени зависимости -- так и с алкоголиками. Признание того, что вы не контролируете ситуацию, порождает еще больший страх, наряду с публичным навешиванием на вас ярлыка "алкоголик", что побуждает вас не обращать на это внимания.
:   После того, как я бросил пить (вырвался), общественные мероприятия стали для меня бесконечно приятнее. Нам внушили, что чувствовать себя пьяным приятно, но как только вы начинаете избавляться от этого, вы быстро обнаруживаете, что это совсем не так. Это ядовитый депрессант, который ухудшает ваше физическое и психическое состояние. Вы не совсем в себе, вы одурманены, ваш самоконтроль ослаблен. Он не снимает стресс, не расслабляет, не делает вас более общительным и не придает вам смелости. Прекратив употреблять, вы никогда не проснетесь с похмельем, не увидите свой банковский счет пустым, всегда будете помнить, что вы и кому говорили.
:   Алкоголь оболванивал людей на протяжении многих поколений, и пришло время изменить ход событий. Подумайте, сколько жизней было разрушено из-за алкоголя? Драки, пьянство, вождение в нетрезвом виде, проблемы в отношениях и многое другое. Пожалуйста, если вы что-то вынесете из этого раздела, прочтите эту книгу. Вы можете найти [длинное, бессвязное видео о моей ничем не примечательной истории отказа от алкоголя здесь (видимо на английском)](https://www.youtube.com/watch?v=fk8AF8wW0Sc).

## Кофеин

:   Та же ловушка, что и с порнографией. Это стимулятор, поэтому вы получаете заряд бодрости примерно на неделю, но после этот эффект полностью сводится на нет абстинентным синдромом. Вы почувствуете себя лучше, я обещаю. Большой привет.

Социальные сети и технологии

:   Социальные сети напоминают игровой автомат. Постоянная информационная бомбардировка снижает вашу способность концентрироваться, справляться со стрессом и ухудшает настроение. Ещё она коварно делает вашу самооценку зависимой от случайной внешней системы оценок (лайков). Какую эмоцию вы испытываете, читая этот абзац? Страх?
:   Как и каждого пользователя социальных сетей, вас заманили в самую зловещую, изощренную ловушку, которую придумали человек и природа (ловушка зависимости). Подумайте, принимали ли вы когда-нибудь сознательное решение, что вам нужны социальные сети, что они постоянно нужны в вашей жизни, что без них вы чувствуете себя неуверенно и даже панически боитесь остаться без них?
:   Да, люди не созданы для бесконечной новизны. Это вызывает химическое привыкание, и есть бесконечно много вещей, которыми лучше занять своё время. Всегда помните, чего можно добиться, если сфокусировать своё внимание, решать проблемы, которые вас действительно волнуют, например, экологическая безопасность, половое воспитание и другие. Никогда не жалуйтесь, будьте деятельны и спрашивайте себя, как вы влияете на мир вокруг вас. Разве было такое, чтоб революция "сверху вниз"? -- перемены начинаются с вас.
:   Прочитайте: *Smart Phone, Dumb Phone* by John Dicey (EasyWay), *Ten Arguments for Deleting Your Social Media Right Now* and [*Exiting Modernity*](https://meta-nomad.net/exiting-modernity) by Meta-Nomad.

### Положительные изменения

**Отношения**

Свобода от порнографии, вероятно, откроет вопрос об отношениях. Если у вас есть трудности со знакомствами и отношениями -- и даже если нет -- **очень рекомендую** *Модели* Марка Мэнсона, это книга в которой обсуждается уязвимость в отношениях. Я также счастлив не попадать в ловушки любителей пикапа или инцелов, это действительно нездорóво, и не пишите писем и комментариев, мне пофигу.

**Близорукость**

Если у вас близорукость ( вы не можете видеть вдаль), это полностью излечимо. Никакой лазерной хирургии, упражнений для глаз или волшебных витаминов для глаз, просто тренировка глазных мышц с помощью так называемого активного фокуса (по сути, "заслон глаз"). Близорукость возникает из-за того, что вы слишком много смотрите вблизи, ношение очков ослабляет глазные мышцы, нужно носить больше очков, так цикл повторяется. Оптометрия неиронично (в основном) является мошенничеством, и они знают, что это происходит (утечка документов о продаже, плюс многие ученые обсуждают). Посмотрите [это видео] и подумайте о покупке [курс по эндмиопии](https://endmyopia.org). Мой кореш [Lance Kozma](https://www.youtube.com/channel/UCLvkYd7iYVcsp1Ax6Zm1xIg) [отличный чел, проверьте его] recommends [Myopia is Mental](https://www.youtube.com/watch?v=p_rfeALgMCU) вместо этого, и говорит, что эндомиопия как-то использует вашу склонность к прокрутке ленты и перенаправляет ее на лечение глаз. Может быть полезно, если у вас проблемы с фокусировкой глаз. Я это не использую, так как мои глаза в порядке.

**Медитация**

О медитации уже говорилось ранее, но, пожалуйста, попробуйте. Это ни в коем случае не религиозная вещь, и важно отделить медитацию -- практику замечать мысли -- от любых предвзятых буддистских концепций.
Я не получаю от этого никаких денег, но лично рекомендую приложение и курс *Waking Up*, и вы можете получить бесплатный месяц по ссылке ниже. Сэм Харрис такой замечательный человек, что если вы не можете себе это позволить, вы можете запросить бесплатный год, без вопросов.
<https://share.wakingup.com/a13290>

**Сон**

*Why we Sleep** это замечательная книга о, как вы уже догадались, сне. Очень рекомендую. А знаете ли вы, что лучший способ предотвратить джетлаг -- это голодание и питье минимального количества воды за шестнадцать часов до пробуждения? Это не только от джетлага, если вы по какой-то причине сбили свой циркадный ритм, например, засиделись допоздна за просмотром порно, это может помочь.

**Упражнения**

Упражнения имеют множество преимуществ для вашего физического и психического здоровья. Моя любимая книга на эту тему -- *The Leangains Method* by Martin Berkhan. Для любого человека в любом возрасте тяжелая атлетика является практически идеальным способом поддержания здоровья и хорошего самочувствия. Даже если у вас нет доступа к тренажерному залу, вы все равно можете добиться больших успехов, занимаясь с отягощениями для тела (на reddit есть неплохие варианты).

**Анти-потребление**

Мой любимый текст на текущий момент [Exiting Modernity](https://www.meta-nomad.net/exiting-modernity/) by Meta Nomad. Она критикует многие допущения, которые мы делаем в современной жизни, и предлагает способ бескомпромиссного выхода. В книге всего 30 страниц, но имейте в виду -- это, честно говоря, довольно жесткий и резкий материал, но, если вы дадите ему шанс, он просветит и научит вас.

> *"Слишком поздно -- это не возраст и не время; слишком поздно -- это когда усталость приводит к покорности и ты полностью забываешь себя, и потенциальный человек растворяется в небытии.*"
>
> --- Meta Nomad, [*Exiting Modernity*](https://meta-nomad.net/exiting-modernity)

В конечном счете, приведенные выше рекомендации - это всего лишь рекомендации. Чего бы вы хотели достичь? Вы свободны от этой ужасной ловушки и можете использовать этот дар по своему усмотрению.

## Спасибо

Еще раз благодарю вас за то, что вы рискнули и прочитали эту книгу. Я надеюсь, что она вам помогла, и это действительно много для меня значит. Сейчас нейроны в вашем мозгу соединены уникальным образом, и важно продолжать поддерживать это. Перечитывайте книгу так часто, насколько вам это необходимо; многие люди забывают, что устранение промывания мозгов -- по крайней мере, на начальном этапе -- это активный процесс, и рецидивируют, когда забывают уроки. Найдите время, чтобы дать торжественную клятву, что вы никогда больше не будете смотреть порнографию, ни при каких обстоятельствах. Нет никакой гарантии, что эта книга сработает дважды, хотя, надо признать, она сработала дважды для многих людей. Гораздо легче удержать себя в этом осознании, чем нарушить его и потом пытаться вернуться в него.

Если у вас случится рецидив, вот [маршрут побега], который я опубликовал в Discord некоторое время назад:

Выполните следующие шаги по порядку.
0. Прочитайте https://thelastpsychiatrist.com/2011/04/the_abusive_boyfriend.html
1. Прочитайте эти два сообщения на reddit от u/Different_Guide_5205
	- [Why you're relapsing](https://old.reddit.com/r/pmohackbook/comments/mynwjl/why_youre_relapsing/)
	- [Countering Fear](https://old.reddit.com/r/pmohackbook/comments/n5027n/countering_fear/gxe2a8a/)
2. Прочитайте [Freedom Forever](https://sites.google.com/view/freeforever/home) также от u/Different_Guide_5205
3. *Optional*: Посмотрите 5ю серию  *"Hot Girls Wanted: Turned On"* (available on Netflix) под названием Take Me Private (чтобы увидеть ад, но по вашему усмотрению, так как там есть немного наготы).

Самый важный момент: из-за страха вы будете много думать, используя иррациональный аргументы.

[конец маршрута побега]

Порнографическая гидра выросла настолько, что ее невозможно контролировать. Хотя реакция общества пока что медленная, мы должны быть оптимистами, поскольку каждый сбежавший человек ускоряет снежный ком.

Наконец, вот ссылки из начала книги на случай, если вы захотите поделиться своим опытом.

[urbit](https://urbit.org) - ~mislyr-midnyt/coomer (лучший способ связи, используйте его) | [coomer meme archive](https://coomer.org) | [analytics](https://plausible.io/easypeasymethod.org) | [matrix](https://matrix.to/#/!xmJZznbJXuwzEGSEti:matrix.org?via=matrix.org) | [discord](https://discord.com/invite/bCXEnf9) | [reddit](https://reddit.com/r/pmohackbook) | [feedback form](https://forms.gle/p7cTxowaNpKqgi5Z7)

## А кто ты?

Меня зовут Фрейзер, я 23-летний студент-психолог из Австралии.
Мне очень нравится помогать людям, и я считаю, что чем больше людей освободится
от порнографии, тем лучше! Я бы предпочел встретиться с вами лично, но вот как я существую в Интернете.

Вы можете найти меня на [YouTube](https://www.youtube.com/channel/UChMZhvS7eV-WoLDu_mRjEEw), я буду рад вашей поддержке :o)

Если у вас возникли трудности с применением уроков, содержащихся в этой книге, лучше всего написать на discord или subreddit, где вы найдете сообщество поддерживающих вас людей, которые будут рады ответить на любые ваши вопросы. Они медленно, но верно будут отправлены на заслуженный отдых в пользу [Urbit'ом](https://urbit.org), который заменит всю вычислительную технику и сам интернет. Звучит безумно, но на самом деле это вполне вероятно. Пожалуйста, посмотрите [видео, в котором я объясняю, почему это так](https://www.youtube.com/watch?v=vMZrrDzKOZo).

Если вы хотите связаться со мной, пожалуйста, учтите, что я намеренно стараюсь быть труднодоступным. Если у вас есть предложение, возможность или знакомство, которое сделает мою жизнь интереснее, пожалуйста, отправьте письмо по адресу **interesting [the at symbol] easypeasymethod.org**, или напишите мне на Urbit по адресу ~mislyr-midnyt. По причинам, указанным выше, я буду отвечать только на те предложения, которые хорошо соответствуют моему расписанию и интересам.

Если вы хотите, вы можете также 

<span style="font-size:xx-large;">[подписаться на нерегулярные имейлы от меня](https://forms.gle/p7cTxowaNpKqgi5Z7)</span>

было бы здорово сообщать вам об обновлениях в hackbook и потенциальных инициативах по освобождению большего количества людей из ловушки (отправка физических писем в школы) и некоторых других моих проектах (https://preferences.org.au).

Удачи, друг,

[Fraser Patterson](https://fraserpatterson.id.aut)

p.s: на самом деле есть еще одна глава, содержащая некоторые дополнительные ресурсы. Обнял :)

## И напоследок от переводчика

Друзья! 
Спасибо за прочтение и за ваши усилия по развитию вас самих, это вклад в развитие всего человечества и сознания.
Всё, о чём идёт речь в этой книге, и вправду возможно. 

Easy Peasy Method изначально был написан на английском языке и при переводе местами терялась живость языка.
Очень рекомендую к прочтению [замечательный пост на форме АнтиО](https://antio.ru/index.php?showtopic=80832).
В этом же посте автор использует выразительность и богатство русского языка на полную (там всего 2 страницы😊).
Обязательно прочитайте, у вас дух захватит! 
Очень за вас рад
Удачи!
