# Dhamaadka Buuga

Haye saaxiib, waa Hackauthor² mar kale. Aad baad ugu mahadsantahay akhrinta buugaan. Xoriyada aad ayay u fiican tahay, sow ma aha! Buuga hackauthor-ka oo asalka ah ayaa noloshayda beddelay, waxayna hadda iyo tan [joojinta] ahayd shirac oo fudud. Waxaan rabaa inaan dib u sheego inta uu le'eg yahay ninka ugu sarreeya Allen Carr, isagoo kaasoo caawiyay dad kale oo aan la tirin karin inay ka baxsadaan dabinka balwada.

Farriin oo adiga kugu socota: aad baad u mahadsan tahay dhamaystirka buuga :o)

```{r}
knitr::include_url("https://www.youtube.com/embed/mYDHeb-ax3k")
```

Haddii ay dhacdo inay muujin weydo (PDF), waa kan linkiga: <https://youtu.be/mYDHeb-ax3k>

**hypercommunication** to try and beam point into your brain:

Porn ayaad xor ka tahay, maxaa hadda xiga? ||| kumbuyuutar wuu xun yahay haha, banaanka u bax. la sheekayso saaxiibadaada nolosha dhabta ah halkii oo aad la sheekaysan lahayd ajnabi oo online ah (waxaa la door bidaa qof ahaan haddii ay suurtogal tahay). << discord-ka, reddit-ha, ciyaarta muuqaalaha, iwm waxay kaa dhigayaan sii ka cidlo badan maadaama ay ku wacan tahay wareega jawaab celinta ee dilka xirfada bulshada ah + dareen-yareesmada dopamine >>> raadso wax oo aad dan uga leedahay oo porn ka badan, badal aduunka oo kugu xeeran halkii oo aad iska cawaadi lahayd — wax badan ayaad qaban kartaa, gaar ahaan markaad saaxiibadaada la jirta. Goormuu kacaanka kor ilaa hoos u shaqeeyay — beddelka adiga ayay kaa bilaabataa!! Gudaha deegaanka ka ololeey waxyaalaha oo aad danaynayso. ||| Dabinka kale: nicotine-ka, khamriga (Haa, maskax-xadasho oo aad u qoto dheer. Waxay leedahay faa’iidooyin oo EBER ah), caffeine-ka, warbaahinta bulshada iyo farsamada. Jooji ahaanshaha qof oo fortnite ciyaaraaya, tiktok isticmaalaaya, oo zoomer ah oo doubledoors with AWP fiirinaaya, waa inaad dhab ahaantii wax sameyso, waqti la qaado dadka oo aad jeceshahay. Waxaad u baahan tahay ujeedo, dhiirigalin, iyo dadaal. Waa inaad u-fiirsashada sameyso (meditate), misaan qaado, oo aad ahaado qof oo dareen ahaan u nugul xiriirahaaga, oo aad joojisyo isticmaalka xx oo badan. 

EasyPeasy wuxuu aad uga *foogsan* yahay inuu kaamil noqdo waxaana sii tartiib tartiib dib loo qorooyaa. Fikrad ahaan, waa inay noqota hab cad oo kooban oo aad si buuxda naftaada ku xoraynayso ugu dambeyntii. Waxaan isku dari doonaa casharo oo CBT ka imaadeen, buugaagta balwada oo kale, iyo kheyraadka bulshada si aan u sameyo haga cad oo kooban ah oo af fudud ku qoran. Fikrad ahaan, waa inaad siiyn karto qof oo gabi ahaan waxba ka ogayn saameynta porn oo xun, iyo uu hal mar wax ka baro oo uu daaweeyo. Waxaan ku mashquulisanahay mashaariicda kale ee muddada yar oo xigta, (tusaale: https://preferences.org.au/ iyo buug oo ku saabsan balwada kumbuyuutarka) laakin is hubso, waan sameyn doonaa. Weli ma jiro waqti cayiman (waxaa laga yaabaa horaanka sannadka 2022). 

## Sideen EasyPeasy U Caawin Karaa?

Wanaaji.

:   EasyPeasy open source ay tahay waxayna ku qoran tahay R Markdown. Haddii aad aragto horumar, aad bay u fududahay in la beddelo waxaana halkaan ka heli kartaa [hage oo muuqaal ah ee sida oo loo sameyo] WELI LAMA DHAMAYNIN!!

Turjum!

:   Waa wax oo suurtogal ahayn inaan muujiyo mahadcelintayda in dadka ay diyaar u yihiin inay buugaan tarjumaan oo ay kuwa kale ka caawiyaan inay xor noqdaan. Halkaan waa [hage muuqaal ah oo dhamaystiran oo ku saabsan sida Rstudios loo habeeyo oo tarjumaan la daabaco.] WELI LAMA DHAMAYNIN!!! 


Ku deeq ololaha qorista warqaada iskoolka

:   Waxaan warqaadad jireed u diraayaa iskoolad badan intii suurtogal ah waxaana baryayaa inay porn wax ka baraan. Haddii aanan [iyaga] wax u qorin, warshada porn ayaa qoraayo. 

Halkaan waa muuqaal oo sharaxaya waxa oo dhacooyo iyo [waa kan warqada oo loo diraya iskoolada intii suurtogal ah](../resources/principal.pdf).

```{r}
knitr::include_url("https://www.youtube.com/embed/MqNQppcaFB4")
```

Linkiga haddii uusan muujin waayo (like in a pdf): <https://youtu.be/MqNQppcaFB4>

***Waa inaan xooga saara*** inaanan lacagtaada u baahnayn oo aanan rabin. Ciwaanadaan oo cryptocurrency-ga oo soo socda ayaa la isticmaali doonaa in iskoolada waraqadaha loo diro.

- Wownero (WOW): dhawaan imaan doono
- Monero (XMR): waa inaad easypeasymethod.org geliso (832m3v5m5Up6qQM4YbejN6Vre2AQS4fDd3ZG1QM2hZM39DG1iv1RPPkFuvwe37az4yCnKkN8dqcq3cUSRDHrLBgeSfi5Cpk)
- Etherium (ETH): 0x1c5FCD3AF9C25f9302408Ec3CfAee5551E747571
- Bitcoin (BTC): bc1qxeeqt99msekjgy39erlhfck9kjzkawc93lgzp3

Waxa kale oo lagugu soo dhawaynayaa inaad u soo dirto [waraaqdaan wax laga beddelay] (HADDA AYAA LA QOROOYAA) degmadaada iskoolka, ama aad qorto mid oo kuu gaar ah!

## Hore u socda

Waa run inay tahay inaadan kaliya noloshaada u beddelin waayo aad joojisay. Laakin ka xoroobida balwad kasta waxay kuu ogolaanaysaa inaad dhisato nolol oo aadan ogayn inaad rabto. 

Waxaan si firfircoon u qorooyaa buug oo jebinta iyo ka gudbidda balwadda kombiyuutarka ku saabsan isagoo la Isticmaalaya is-horumarinta maskaxda. Waa qoraal oo ii gaar ah, wuxuuna sii ka duwan uga shaqyn doonaa EasyPeasy. Inta taasi la qoraayo, waa kuwaan qaar oo ka mid ah kheyraadka oo i caawiyeen ee markaan porn ka baxsaday. 

### Ka baxsashada dabinada dheeraadka ah

Fadlan ka digtoonow in waxyaabaha oo soo socda ay qabatimsan yihiin, haddii aad EasyPeasy u aragtay inay faa’iido badan tahay, fadlan sidoo kale taageer qoraayaasha buugaagtaan!

***Nicotiinka***

:   Mawduuca asalka ee Habka Fudud wuxuu ahaayay sigaar cabitaanka, iyo hadhowtii, isticmaalka vape. Nikotiinka wuxuu yahay mid ka mid ah kiimikaha ugu qabatimsan oo uu bini’aadamka ogo. Haddii aad isticmaasho nikotiinka, isla habka ayaa khuseeya, laakin haddii aad awoodo, fadlan tixgeli inaad Habka Fudud taageerto adigoo buugaagtooda gadanayso. Waxay lacagta u isticmaalaan si ay balwadaha caawiyaan! 

***Khamriga***

:   Qof kasta oo aan aqaano, oo aniga ku jira, waxay ii tixgelin lahaayeen khamri cabiye oo iska caadi ah. Weligay wax dhibaato ah kala kulmin khamriga, laakiin waxaan go'aansaday dabayaaqadii 2020 inaan joojiyo, hal sanad kaliya, anigoo saaxibadayda u sheegaaya, “*Waxaa jira waqti badan oo mustaqbalka ah oo la cabbi karo, markaa maxaad u dejin weyday xiriirka saxda ah ee bilowgii?*” Ka dib markaan kala hadlay EasyPeasy ee mid ka mid ah qof oo aan tababaraayay ee jaamacaddayda, wuxuu kula taliyay *Kick the Drink… Easy* ee Jason Vale (oo la shaqeeyay Allen Carr) kaasi oo wax badan isaga ka caawisay (maadaama uu la kulmay khamri-cabbid oo xad-dhaafsan).

:   Sida EasyPeasy oo kale, *Kick the Drink.. Easy* cadaadis kuma saaraayo, waxaana si buuxda ugu jiray anigoo filaaya inaanan joojinaynin — oo uu kaliya tixgeliyo i siiynaayo. Akhrinta ka dib, waxaan si amaansan u dhehi karaa inaanan *weligayga* khamri cabbi doonin mar dambe waxaana ka hanweynahay inaan ahaado qof oo khamri cabiye ahayn. Si aan u soo koobo (oo aan sinnaba buugaan caddaalad u samaynin) khamriga wuxuu qabaa xanuun ka-noqosho oo 10 maalmood ah, taasi oo la sii xoojiyo waayo dadka badankooda ay maalmaha fasax walba cabbaan. Isla sidii oo aysan jirin wax oo la dhoho ‘balwade porn [oo la xaqiijiyay]’ — oo ay kaliya jiraan heerar kala duwan ee balwada — isku mid ayaa khuseeya ‘khamriyacabka’. Qirashada inaadan xakamayn qabin waxay abuuraysaa cabsi, oo ay ku jirta inaad si cad isku calaamayso inaad ‘khamriyacab’ tihid, taasi oo kugu dhiirigalinaysa inaad iska hilmaanto. 

:   Joojinta ka dib (ka baxsashada), waxaan arkay in dhacdooyinka bulsheeda ay si xad lahayn uga fiican yihiin. Waxaan nalaga dhigay inaan aaminno in dareenka sakhraannimada ay fiican tahay, laakin mar haddii aad bilowdo inaad maskax-xadashada iska saarto, waxaad si dhakhsasho badan u arki doontaa in dareenkaas ay tahay wax kasta oo taasi ahayn. Waxay tahay niyad-jabiye oo sun ah, iyadoo kaaga tagaysa adigoo ka sii daran labadaba jireed iyo maskaxeed. Naftaada oo runta ma tihid, adigoo dhan waxaad tahay doqon-doqon, iyadoo xannibaadooyinkiina la dhimay. Walbahaarka ma kaa nafisayso, kuma dejinayso, mana kaa dhigayso qof oo ka bulsho badan, geesinaduna kuma siinayso.

:   Markaad ka baxsanayso, macnaheeda waa inaadan weligaaga ku soo kici doonin adigoo ka xanuunsan khamriga xalay, ama aadan arkin akoonkaaga bangiga oo eber ah, ama aadan soo harin adigoo yaaban oo ka fikirayso waxa oo aad qof u sheegtay. Khamriga wuxuu dadka u khiyaamay qarniyaal badan wuxuuna yahay waqtiga in sheekada la beddelo. U fiirso inta naf oo burbureen khamriga dartiisa. Feer aan macno lahayn, weerarrada dhalada, darawalnimada sakhraansan, dhibaatooyinka xiriirka iyo wax oo si xad lahayn uga badan. Fadlan, haddii aadba wax ka qaadato qaybtaan, waxay tahay inaad buugaan akhriso. Waxaad halkaan ka heli kartaa [muuqaal dheer oo daldalan badan oo ku saabsan sheekadayda gaarka ahayn ee joojinta khamriga](https://www.youtube.com/watch?v=fk8AF8wW0Sc).

***Kafeyn***

:   Waa isla dabinkii ee porn. Waa kiciye, marka waxaad horumarin u heleysaa waqti oo hal toddobaad u dhow, laakin ka dib waxaa gabi ahaan dib u rogeya xanuunada ka-noqoshada. Waad fiicnaan doontaa, waa kaa balanqaadaa xx.

***Baraha bulshada (gaar ahaan inta lugu jira karoonto la’aan) iyo farsamaynta***

:   Baraha bulshada waxaa loogu talagalay inay u ekaato mashiinka booska. Duqeymaha macluumaadka joogtada ah waxay kaa dhimisaa awoodaada inaad diirad saarto, xakamayso walbahaarka iyo niyaddaada. Si ka qarsoodi badan, wuxuu is-qiimeyntaada gelinayaa nidaamyada qiimaha oo sharciga ahayn. Laakiin ka sii muhiimsan, dareenkee dareemaysaa markaad baaragraafkaan akhrinayso?

:   Sida qof kasta oo isticmaala baraha bulshada, waxaa lagugu soo jiitay dabinka ugu xun oo ugu qarsoodisan ee bini’aadamka iyo dabeecadda isku darsadeen inay hindisaan (dabinka balwada). Milicso, weligaaga ma gaartay go'aanka 'firfircoon' ee miyir-qabka ah ee aad u baahan tahay baraha bulshada, oo aad si joogto ugu baahan tahay noloshaada, adigoo dareemayso kalsooni darro iyo xataa argaagax la’aanteed?

:   Haa, bini’aadamka uma dhisna cusaybnimada oo dhammaanaynin. Waa wax oo kiimikaad u qabatimsan, waxaana jira waxyaala oo si xad lahayn uga fiican oo aad waqtigaaga ku sameyn karto. Weligaaga maskaxdaada ku hay waxyaalaha oo la qaba karo markaad dareenkaaka diirad saarto, aad gudaha deegaanka ka ololeeyso waxyaalaha oo aad danaynayso, sida joogtaynta, waxbarashada galmada, iyo waxyaala oo kale. Weligaaga ha cabaadin, firfircoon noqo ee is weydii sida aad u saameyn doonto adduunka kugu xeeran. Xasuuso, goormuu weligiisa kacaanka kor ilaa hoos u shaqeeyay? Beddelka adiga ay kaa bilaabataa.

:   Akhri: *Smart Phone, Dumb Phone* ee John Dicey (Habka Fudud), *Ten Arguments for Deleting Your Social Media Right Now* iyo [*Exiting Modernity*](https://meta-nomad.net/exiting-modernity) ee Meta-Nomad.

### Isbeddel Togan


**Xiriirka**

In xor laga noqdo porn waxay u badataa inay furayso su’aala oo xiriirka ku saabsan. Haddii aad haysanooso dhibaatooyin shukaansi iyo xiriir - xataa haddii aadan ahayn - **waxaan aad kugu talinaayaa** *Models* by Mark Manson oo ka hadlaayq nugulnimada xiriirka. Waxaan si la mid ah ugu faraxsanahay inaanan midna ku kadsoomin dabinka naaga-doonista oo xirfadaysan mise dabinka incel-ka, runtii caafimaad ma qaba, ha i @ gareenin.

**Myopia**

Haddii aad qabto myopia (aad arki karin masaafo oo fog ah), waxay tahay wax oo gabi ahaanba la daaweyn kara. Ma jiro qalliinka indhaha laysarka, jimicsiga indhaha, ama fiitamiinada waalan ee indhaha. Ma jiro qalliinka indhaha laysarka, jimicsiga indhaha, ama fiitamiinada waalan ee indhaha, oo aad kaliya murqaha indhahaaga gudahiisa ku ilaaliso adigoo isticmaalayso wax oo la dhoho ‘diirad firfircoon’ (shuttersnap-ka indhaha). Myopia wuxuu ka imaadaa udhowaanshaha xad-dhaafsan, xiritaanka ookiyaalahuna waxay daciifisaa muruqaha indhaha, taasi oo u baahnaanayso ookiyaala ka badan, meertaduna way iscelcelinaysaa. Optometry waxay si aan la yaab lahayn u tahay khiyaano (inta badan), wayna ogyihiin in tani ay dhacayso (dokumantiyada iibka oo la daadiyay, iyo aqoonyahano badan oo ka hadlaaya). [Muuqaalkaan] daawo ee tixgeli inaad gadato koorsad [endmopia](https://endmyopia.org). Saaxiibkayga [Lance Kozma](https://www.youtube.com/channel/UCLvkYd7iYVcsp1Ax6Zm1xIg) [nin sareysan, iska hubi] wuxuu taliyaa [Myopia is Mental](https://www.youtube.com/watch?v=p_rfeALgMCU) [buugaasi] beddelkeed, wuxuuna dhahaa inuu endmyopia isticmaala janjeertaada inaad ku dul wareegto [telefoonkaaga] oo uu dib u jiheeyo macluumaadka indhaha. Waxaa laga yaabaa inay faa'iido leedahay haddii aad dhibaatoodo fahamka ‘diirada firfircoon’. Aniguna wax oo qayb ah kuma lihi arrintanan maadaama ay indhahayga ii fiican yihiin.

**Ka fiirsashada**

Ka-fiirsashada (Meditation) hore ayaa looga hadlay, laakiin fadlan iska tijaabi. Sinaba ma aha arrin oo diineed ah, waxaana muhiim ah in la kala saaro ka-fiirsashada - dhaqanka lagu u-fiirsashada fikrada - iyo fikrad oo hore loo soo qaatay oo fikrad Buddhist ah. Lacag ma ka sameynaayo, laakin waxaan shaqsi ahaan kugu talinaayaa app-ka iyo koorsada *Wake Up*, waxaadna helaysaa hal bil oo lacag la’aan ah ee linkiga hoose. Sam Harris waa qof wanaagsan oo haddii aadan awoodin, waxaad codsan kartaa hal sanad oo lacag la’aan ah oo su’aalba lugu weydiinaynin. https://share.wakingup.com/a13290

**Hurdada**

*Why We Sleep* waa buug oo aad u fiican oo ku saabsan, sida oo aad qiyaastay, hurdada. Aad ayaan kugu talinaayaa. Mawduuc kale, ma ogayd in habka ugu wanaagsan ee looga hortagi karo jetlagga ay tahay soonka iyo cabbitaanka biyaha ugu yar lix iyo toban saacadood intaadan soo kicin? Jetlagga kaliya looguma talo galin, laakin haddii aad wareegaaga hurdada aad u qastay sabab kasta, sida soo jeedida daahsan adigoo porn daawanayso, waxaa laga yaaba inay [buuga] ku caawiso.

**Jimicsiga**

Jimicsiga wuxuu faa’iido badan u qabaa caafimaadka jirkaaga iyo maskaxdaada. Buuga oo aan u tago oo mawduuca ku saabsan waa *The Leangains Method* ee Martin Berkhan. Qof kasta oo da 'kasta ah, misaan qaadista waxay tahay habka oo caafimaadkaaga iyo ficnaantaada ilaaliso. Xataa haddii aadan heli karin alaabta jimicsiga, waxaa weli heli kartaa horumarin fiican adigoo ku socoto caado miisaanka jirka (midda Redditka ayaa dhab ahaantii aad u fiican).

**Consumption-diidka**

Qoraalka aan ugu jecelahay waa [Exiting Modernity](https://www.meta-nomad.net/exiting-modernity/) ee Meta Nomad. Waxay dhaleecaysaa qaar badan oo ka mid ah malo-awaalka oo aan sameyno ee nolosha casriga ah, wuxuuna ka siiynaa hab oo aad isla markiiba uga baxsato. Wuxuu yahay 30 bogg kaliya, laakin ka digtoonow — wuxuu yahay duukumeenti oo kaa hor imaanayso, laakin wuxuu yahay waayo-aragtinimo oo iftiimin ah haddii aad u ogolaado inuu sidaas ahaado. 


> "*Aad u daahay ma aha da’ mise waqti; aad u daahday waa markuu daalka horseediyo soo gudbinta oo aad si buuxda isku hilmaanto, bini’aadan suurtogal ah oo waxba ku milmay.*"
>
> --- Meta Nomad, [*Exiting Modernity*](https://meta-nomad.net/exiting-modernity)

Ugu dambeyntii, soo jeedin kuwa oo sarreya sidaas lee yihiin — soo jeedin. Maxaad jeclaan lahayd inaad qabato? Xor ayaad ka tahay dabinkaan oo xun waxaana hadyadaan u isticmaali kartaa sidii oo aad rabto.

## Mahadsanid

Mar labaad, aad baad ugu mahadsantahay qaadashada fursadda iyo akhrinta buugaan. Waxaan rajaynayaa inay ku caawiso, runtiina macno weyn ay ii leedahay. Hadda, neurons-yadan oo maskaxdaada ku jiraan waxay isku xirayaan hab gaar ah, waxaana muhiim ah inaad quudinta sii waddo. Dib u akhri buuga inta jeer ee aad u baahan tahay; dadka badan waxay hilmaamaan in ka saarida maskax-xadashada ay tahay — ugu yaraan bilowgii — hab oo firfircoon ah, iyo waxay dib porn ugu soo noqdaan markay casharada hilmaamaan. Qaado daqiiqad si aad nidar dhab ah u gasho inaadan weligaaga porn daawan doonin mar dambe, sabab kasta ha ahaatee. Ma jirto wax oo dammaanad qaad ah in buuga uu laba jeer shaqeyn doono, in kasta oo uu dad badan sidaas oo kale ugu shaqeeyay. Aad ayay ugu fudadahay inaad naftaada ku ilaaliso maskaxdaan [cusubta] gudaheed intaad jebi lahayd oo aad markaas u shaqeeyn lahayd inaad dib ugu soo noqoto. 

Haddii aad dib porn ugu soo noqoto, waa kan [waddada ka baxsashada] oo aan Discord-ka ku dhejiyay muddo hore:

Raac tillaabooyinkan sida ay u kala horreeyaan:

0. Akhri https://thelastpsychiatrist.com/2011/04/the_abusive_boyfriend.html
1. Akhri labadaan qoraal oo Reddit by u/Different_Guide_5205
	- [Why you're relapsing](https://old.reddit.com/r/pmohackbook/comments/mynwjl/why_youre_relapsing/)
	- [Countering Fear](https://old.reddit.com/r/pmohackbook/comments/n5027n/countering_fear/gxe2a8a/)
2. Akhri [Freedom Forever](https://sites.google.com/view/freeforever/home) waxaa sidoo kale qoray u/Different_Guide_5205
3. *Ikhtiyaar:* fiirso qaybta 5-aad ee *”Hot Girls Wanted: Turned On” (waxaa laga heli karaa Netflix) oo la dhoho *Take Me Private* (Ikhtiyaar: haddii aad go'aansato inaad jahannamo aragto maadaama ay ku jiraan dad qaawan).

Arrinta ugu muhiimsan: waxaad caqli-gelinaysaa inaad isticmaasho dood oo aan caqli-galaynin cabsida darteed.

[waddada ka baxsashada dhammay]

Maska porn wuxuu u koray si aan la xakamayn karin. In kasta oo jawaabta bulshada ay tartiib ahayd, waa inaad togan ahaato, maadaama qof walba oo ka baxsado ay dhismada kubadda barafka horumarin doonaan.

Ugu dambeyntii, waa kuwaan linkiyaasha laga soo bilaabo bilowga buuga haddii ay dhacdo inaad rabto inaad la wadaagto khibradyaashaada.

[urbit](https://urbit.org) - ~mislyr-midnyt/coomer (Habka xiriirka ugu fiican oo suurtogalka ah, fadlan kan isticmaal) | [coomer meme archive](https://coomer.org) | [xogta gorfaynta](https://plausible.io/easypeasymethod.org) | [matrix](https://matrix.to/#/!xmJZznbJXuwzEGSEti:matrix.org?via=matrix.org) | [discord](https://discord.com/invite/bCXEnf9) | [reddit](https://reddit.com/r/pmohackbook) | [foomka jawaab-celinta](https://forms.gle/p7cTxowaNpKqgi5Z7)

Waxaad sido kale iga heli kartaa [YouTube](https://www.youtube.com/channel/UChMZhvS7eV-WoLDu_mRjEEw), halkaas oo taageeradaada la mahdiyo :o)

Haddii ay dhibaato kaa haysato adeegsiga casharrada oo buugaan ku jira, waxa ugu fiican ee la sameyo waa inaad ku dhejiso Discord ama Reddit, halkaas oo aad ka heli doonto bulsho taageero ah oo ka faraxsan inay ka jawaabaan su'aalo kasta oo aad qabtid. Waxay si tartiib tartiib oo laakiin hubaal ah uga fariisan doonaan booska [Urbit](https://urbit.org), taas oo ah beddelka dhammaan xisaabinta iyo internetka naftigiisa. Taasi waxay u muuqdaa wax waalan, laakiin dhab ahaantii waa wax halis. Fadlan daawo [muuqaalkaan halka oo aan ku sharaxay sababta oo lagama maarmaan tahay inay sidaan dhacdo](https://www.youtube.com/watch?v=vMZrrDzKOZo).

Haddii aad rabto inaad ila soo xiriirto, fadlan ogow inay ujeedadayda tahay inaan si ula kac u ahaado qof oo adag ah in la soo gaaro. Haddii aad hayso soo jeedin, fursad, ama horudhac oo noloshayda ka dhigi doonta mid xiiso badan, fadlan u soo dir iimayl ahaan **interesting [the at symbol] easypeasymethod.org** ama farriin igu dir Urbit ee ~ mislyr-midnyt. Sababaha kor lagu sheegay dartood, kaliya waxaan ka jawaabi doonaa soo jeedinta oo ku habboon jadwalkayga iyo danahayga.

Haddii oo aad rabto waxaad sidoo kale 

<span style="font-size:xx-large;">[isdiwaangeli kartaa si aad marmar iimaylada iga hesho](https://forms.gle/p7cTxowaNpKqgi5Z7)</span>

Way fiicnaan lahayd inaan ku ogeysiiyo wixii ku soo kordha hackbuuga iyo dadaallada suurtagalka ah ee dad badan looga xoraynaayo dabinka (diritaanka warqadaha jireedka ee iskoolka) iyo qaar ka mid ah mashaariicdayda kale (https://preferences.org.au).

Nabadgalyo saaxiib,

[Fraser Patterson](https://fraserpatterson.id.aut)

p.s: dhab ahaantii waxaa weli jira hal cutub kale oo ka kooban kheyraad oo dheeraad ah x
